【裁判字號】    89,訴,602
【裁判日期】    891012
【裁判案由】    清償借款
【裁判全文】
臺灣新竹地方法院民事判決  八十九年度訴字第六○二號
    原      告  交通銀行股份有限公司
    法定代理人  乙○○
    送達代收人  丙○○
    被      告  丁○○
    兼      右
    訴訟代理人  甲○○        .
右當事人間請求清償借款事件，本院判決如左：
    主    文
被告應連帶給付原告新臺幣貳佰陸拾陸萬玖仟肆佰參拾柒元，及自民國八十八年九月
一日起至清償日止，按週年利率百分之八點四四計算之利息，暨逾期在六個月以內部
分，按上開利率百分之十，逾期超過六個月部分，按上開利率百分之二十計算之違約
金。
訴訟費用由被告連帶負擔。
    事    實
甲、原告方面：
一、聲明：求為判決如主文第一項所示。
二、陳述：
    被告丁○○於民國八十五年二月十日向原告借款新台幣（下同）三百四十萬元，
    由被告甲○○擔任連帶保證人，約定借款期限十年，自撥款日起每一個月還一期
    款，共分一二○期攤還，惟前一年只繳利息，不攤還本金，利息按基本放款利率
    減年息百分之○點四五，目前之計息利率為週年利率百分之八點四四，遲延清償
    時，除仍按上開利率計息外，逾期在六個月以內部分，另按上開利率之百分之十
    ，逾期超過六個月部分，按上開利率百分之二十加付違約金。詎被告丁○○自八
    十八年九月一日起即未依約繳付本息，尚欠本金二百六十六萬九千四百三十七元
    ，依原告與被告丁○○所簽訂之借據第六條之約定，不依約付本息時，被告即喪
    失期限利益，債務視為全部到期，原告迭經催討無效，為此訴請被告應連帶給付
    原告如主文所示之金額、利息及違約金。
三、證據：提出擔保放款借據、明細分類帳表、存證信函各一件為證。
乙、被告方面：
一、聲明：求為判決駁回原告之訴。
二、陳述：
    借據上之簽名確實係被告所為，且借款亦已匯入被告丁○○之帳戶中，但該筆借
    款實際上是被告甲○○之公司即三禹公司借的，希望原告先向三禹公司求償，不
    足部分被告再還。
    理    由
一、原告主張被告丁○○於八十五年二月十日向原告借款三百四十萬元，由被告甲○
    ○擔任連帶保證人，約定借款期限十年，自撥款日起每一個月還一期款，共分一
    二○期攤還，惟前一年只繳利息，不攤還本金，利息按基本放款利率減年息百分
    之○點四五，目前之計息利率為週年利率百分之八點四四，遲延清償時，除仍按
    上開利率計息外，逾期在六個月以內部分，另按上開利率之百分之十，逾期超過
    六個月部分，按上開利率百分之二十加付違約金，詎被告丁○○自八十八年九月
    一日起即未依約繳付本息，尚欠本金二百六十六萬九千四百三十七元，依借據第
    六條之約定，被告已喪失期限利益，債務視為全部到期，為此訴請被告應連帶給
    付原告如主文所示之金額、利息及違約金等語；而被告則以借據上之簽名雖係被
    告所為，且借款亦已匯入被告丁○○之帳戶中，但該筆借款實際上是被告甲○○
    之公司即三禹公司借的，希望原告先向三禹公司求償，不足部分被告再還等語，
    資為抗辯。
二、本件原告主張之事實，已據其提出與所述相符之擔保放款借據、明細分類帳表各
    一件為證；並為被告所不否認，被告雖另以前揭情詞置辯，惟查被告既分為本件
    借款之借款人、連帶保證人，基於債權之相對性，被告即負有償還借款之責，至
    於被告與訴外人三禹公司間之債務糾葛，要與本件無涉，被告執為抗辯，並不足
    採，是應認原告之主張為可採信。
三、從而，原告依據消費借貸及連帶保證之法律關係，請求被告連帶給付如主文所示
    之本金、利息及違約金，洵屬正當，應予准許。
據上論結，本件原告之訴為有理由，依民事訴訟法第八十五條第二項，判決如主文。
中      華      民      國    八十九    年      十      月     十二     日
                                  臺灣新竹地方法院民事第二庭
~B法      官  魏瑞紅
右為正本係照原本作成。
如對本判決上訴，須於判決送達後廿日內向本院提出上訴狀。
~B法院書記官  李桂珠
中      華      民      國    八十九    年      十      月     十二     日


司法院資訊處製作；財團法人民間司法改革基金會備份。
